【裁判字號】    90,交訴,88
【裁判日期】    900730
【裁判案由】    公共危險
【裁判全文】
臺灣屏東地方法院刑事判決                            九十年度交訴字第八八號
    公  訴  人  臺灣屏東地方法院檢察署檢察官
    被      告  乙○○
右列被告因公共危險案件，經檢察官提起公訴（九十年度偵字第二九四一號），本院
判決如左：
     主  文
乙○○駕駛動力交通工具肇事，致人受傷而逃逸，處有期徒刑柒月，緩刑參年。
     事  實
乙○○於民國九十年四月六月下午三時三十分許，騎駛車號ＰＫＸ─七○一號機車，
途經屏東縣九如鄉後庄村往耆老村之某產業道路九如高幹八八號電桿處時，因疏未注
意其車前狀況之過失，撞及站立在該處路旁之甲○○，致甲○○倒地昏迷，受有頭部
外傷併腦挫傷，胸部挫傷，頭皮擦傷等多處傷害（過失傷害部分業據撤回告訴，經檢
察官為不起訴處分）。乙○○肇事後，因心理懼怕，不唯未停車查看救助，竟起意隨
即加速逃逸，經附近民眾楊廷賀尾隨追蹤並報警而查獲。
     理  由
一、被告乙○○固坦承騎駛機車於前揭時地肇事之事實，惟否認有逃逸之情事，辯稱
    ：伊數年前腦部開刀過，不知撞到人要馬上下車處理，伊是急著要去找家人來，
    不是要逃逸云云。惟查，被告既知肇事後須為善後，而謂欲找家人前來處理，顯
    見其就肇致他人傷害須為相關之查看救助一節，具有與常人無異之智慮。再者，
    被告肇事當時，車速已減緩，然隨即又加速逃逸之事實，則據目擊證人傅月菊指
    證明確，被告所辯未逃逸云云，核屬卸責之詞，無可採信。而被害人甲○○因本
    件車禍受有前述傷害，亦有診斷證明書一紙可稽，事證明確，犯行洵堪認定，應
    予依法論科。
二、核被告所為，係犯第一百八十五條之四之駕駛肇事致人受傷而逃逸罪。爰審酌被
    告素行尚可，雖否認犯行，然肇事後業與被害人和解，賠償其損害，態度良好及
    公訴人請求從輕量刑等一切情狀，量處如主文所示之刑。又查被告前未曾受有期
    徒刑以上刑之宣告，有臺灣屏東地方法院檢察署刑案資料查註紀錄表及本院全國
    前案紀錄表可參，其未及深思致罹刑章，經此教訓，當知惕厲，信無再犯之虞，
    本院認其所受刑之宣告以暫不執行為適當，併宣告緩刑三年，以啟自新。
據上論斷，應依刑法第一百八十五條之四、第七十四條第一款，判決如主文。
中      華      民      國      九十      年      七      月    三十    日
                                          法  官  蔡憲德
右正本證明與原本無異。
對於本判決如有不服應於收受送達後十日內向本院提出上訴書狀上訴於台灣高等法院
高雄分院並按他造當事人之人數附具繕本。
                                          書記官  林鴻仁
中      華      民      國      九十      年      七      月    三十    日
附錄本案論罪科刑法條
刑法第一百八十五條之四
駕駛動力交通工具肇事，致人死傷而逃逸者，處六月以上五年以下有期徒刑。


司法院資訊處製作；財團法人民間司法改革基金會備份。
